# 各位版主视友，非同一控制下关于溢价购买股权，然后合并报表的处理问题

提问人：飞女正传 时间：2013-04-11 16:25:17
案例介绍：
非同一控制下，购买日，甲企业转账 172 万购买乙企业100%股权，乙企业所有者权益为-200万（主要是为了买他的资质）。 以前该公司的注册资本是 118 万， 1 、购买日分录如何做？ 2 、合并报表在资产负债表日怎么合并啊？ 3 、尤其是损益，我怎么调整啊现在处于知识储备时期，有太多疑惑，如果有空，希望能解答一下，相当感谢你们。

回答人：chenyiwei
在被购买时，乙公司是否为一个空壳？是否构成企业合并准则所指的“业务”？ 个别报表层面的处理相对较为简单，即按照实际支付的购买价款确认为长期股权投资的投资成本。 合并报表层面，需根据被购买企业是否构成“业务”确定如何进行合并处理，包括是否需确认商誉、取得的该项资质如何计量等。